臺灣基隆地方法院基隆簡易庭民事判決
110年度基小字第2774號
原      告  馨琳揚企管顧問有限公司


法定代理人  唐明良  


訴訟代理人  黃美娟  

            余啟豪  
被      告  徐家偉  

上列當事人間給付電信費事件，本院於民國111年3月3日言詞辯
論終結，判決如下：
    主  文
原告之訴駁回。
訴訟費用新臺幣(下同)1,000元由原告負擔。
    事實及理由要領
一、原告起訴主張：被告前於106年1月26日將原向中華電信股份
    有限公司(下稱中華電信公司)申請之行動電話號碼00000000
    00向亞太電信股份公司(下稱亞太電信公司)辦理攜碼服務申
    請，詎被告未依約繳納電信費用，尚積欠電信用費2萬1,993
    元未清償，履經催討，迄未給付。嗣訴外人亞太電信公司業
    於109年9月11日將前揭對被告之債權讓與原告，被告即應對
    原告負清償之責等事實，固據其提出亞太電信公司行動電話
    號碼可攜服務申請書(附有被告身分證及健保卡正反面影本)
    （下稱系爭服務申請書）、債權讓與通知書、專案補償款繳
    款單、戶籍謄本、電信費帳單等為證，惟被告則到庭辯稱：
    申請書上的身分證、健保卡確實是伊所有沒錯，但申請書上
    都不是伊簽名，伊沒有申請系爭門號使用。伊自94年後就沒
    有住在新北市○○區○○路000號，而係住在新北市○○區○○路000
    號2樓，結婚後才投搬到連褔新城28號等語，資為抗辯。並
    聲明：原告之訴駁回。
三、本院判斷：
  ㈠按當事人主張有利於己之事實者，就其事實有舉證之責任，
    民事訴訟第277 條前段定有明文。又請求履行債務之訴，除
    被告自認原告所主張債權發生原因之事實外，應先由原告就
    其主張此項事實，負舉證之責任，必須證明其為真實後，被
    告於其抗辯事實，始應負證明之責任，此為舉證責任分擔之
    原則。本件被告既辯稱其未申辦系爭門號，原告即應就被告
    與亞太電信公司間存在系爭門號電信服務契約之事實負舉證
    責任，先予說明。
  ㈡原告雖據提出載有被告姓名及身分證、健保卡影本之系爭服
    務申請書為證（見本院卷第23-27頁），然查，系爭門號原
    係向中華電信公司所申請，經中華電信於111年1月18日檢送
    本院通聯紀錄查詢結果，內容記載系爭門號聯絡電話000000
    0000（經查用戶名稱蔡晨暉）、帳寄地址台北市○○區○○○路0
    段00號（即電話0000000000申裝地址），106年1月26日申請
    ，106年1月27日拆退。再觀諸中華電信111年1月20日以台北
    一服字第1110000013號函檢送本院系爭門號申請書，申請日
    期為106年1月26日、申請書上客戶名稱雖有手寫「徐家偉」
    ，惟客戶簽章及委託人簽章，竟均僅有「徐家偉」之印文，
    並無其手寫簽名，又依委託書欄所示，系爭門號係由受託人
    「張功衛」受託辦理申請，衡情斯時「徐家偉」應不在現場
    ，故申請書上客戶名稱手寫之「徐家偉」，難認係本人所親
    簽，再據本院以肉眼祼視將中華電信公司申請書上客戶名稱
    欄所填寫之「徐家偉」與亞太電信公司系爭服務申請書上本
    人「徐家偉」、立申請書人簽章：「徐家偉」詳予比對，應
    屬同一人所為，足認原告所據之系爭服務申請書並非被告所
    簽認，而為他人所偽造無誤。
  ㈢原告雖主張申請書上之地址為被告原戶籍址，惟被告已辯稱
    其自94年間已不再居住於新北市瑞芳區一坑路388之戶籍地
    ，而個人資料取得不難，被告個人資料非無遭熟人得知而盜
    用之可能，尚難以此即認系爭門號係由被告所申請。再依前
    開中華電信公司之申請書，系爭門號帳單寄送地址為「台北
    市○○區○○○路0段00號」，然被告住所始終均在新北市瑞芳區
    ，此有其個人戶籍資料查詢結果可憑，且被告亦陳稱不知道
    該址，亦無其他事證足認被告有收受系爭門號之帳單，是系
    爭門號是否為被告所申辦使用，不無疑義。另衡諸常情，冒
    名辦理電信門號者，或為以優惠價格取得搭配之手機，或為
    取得門號以為不當之使用，其目的實屬多端，是原告主張系
    爭門號應為被告所申辦云云，尚難憑採。
四、綜上所述，本件原告既未能舉證證明系爭門號是被告申請使
    用，則亞太雷電信與被告間就系爭門號自未成立租用行動電
    話服務契約，是原告依據行動電話服務契約及債權讓與之法
    律關係，請求被告給付2萬1,993元及法定遲延利息，即無理
    由，應予駁回。
五、本件事證已臻明確，兩造其餘之攻擊防禦方法及所提證據，
    於判決結果不生影響，爰不一一論列，併此敘明。
六、訴訟費用負擔之依據：民事訴訟法第78條。並依同法第436
    條之19第1項之規定，確定訴訟費用1,000 元由原告負擔。 
中　　華　　民　　國　　111 　年　　3 　　月　　17　　日
                  基隆簡易庭法　官　林淑鳳　　　　　
以上正本係照原本作成。
對於本件判決如有不服，應於收受送達後20日內向本院提出上訴
書狀，上訴於本院合議庭，並按他造當事人之人數附具繕本。
當事人之上訴，非以判決違背法令為理由不得為之，上訴狀應記
載上訴理由，表明下列各款事項：
㈠原判決所違背之法令及其具體內容。
㈡依訴訟資料可認為原判決有違背法令之具體事實。
如委任律師提起上訴者，應一併繳納上訴審裁判費。
中　　華　　民　　國　　111 　年　　3 　　月　　17　　日
                            書記官　陳櫻姿